臺灣桃園地方法院刑事判決　　　　　　　96年度訴字第1327號
公　訴　人　臺灣桃園地方法院檢察署檢察官
被　　　告　甲○○
　　　　　　　　　　（現於臺灣桃園看守所羈押中）
指定辯護人　本院公設辯護人林銘宏
上列被告因強盜等案件，經檢察官提起公訴（96年度偵字第7673
號），本院判決如下：
    主  文
甲○○意圖為自己不法之所有，攜帶兇器、毀壞安全設備，以脅
迫至使不能抗拒，而取他人之物，累犯，處有期徒刑柒年陸月。
扣案之扳手壹支、空氣槍壹支、瓦斯鋼瓶拾支，沒收之。
    事  實
一、甲○○曾因竊盜案件，經本院於民國92年7 月29日以92年度
    易字第896 號判決判處有期徒刑10月，並經臺灣高等法院於
    93年2 月19日以93年度上易字第15號判決上訴駁回，而於93
    年5 月14日確定；又因違反毒品危害防制條例案件，經本院
    於93年5 月28日以93年度壢簡字第88號判決判處有期徒刑6
    月，如易科罰金，以銀元300 元折算1 日，而於93年9 月27
    日確定；上開2 案經本院以94年度聲字第702 號裁定應執行
    有期徒刑1 年4 月，於94年9 月9 日縮短刑刑假釋出監，嗣
    於94年12月11日假釋期滿未經撤銷，視為已執行完畢。仍未
    知悔改，竟意圖為自己不法所有之竊盜犯意，於96年4 月2
    日上午11時許，駕駛車牌號碼F4-2978 號自小客車，攜帶其
    所有、客觀上對人之生命、身體、安全構成威脅，具有危險
    性之扳手1 支、不具殺傷力之空氣槍1 支（槍枝管制編號桃
    警鑑0000000000號，係以彈匣內置入小型二氧化碳鋼瓶並以
    其內氣體作為發射動力，以發射直徑約4mm 之金屬彈丸），
    至桃園縣平鎮市○○路403 巷29號4 樓空屋後，先以空氣槍
    射穿相鄰之31號4 樓陽台氣密窗後，再以扳手敲破毀壞玻璃
    之安全設備後入內，無故侵入現有人居住之住宅，適遇住戶
    乙○○、丙○○至4 樓上樓查看狀況，甲○○乃變更犯意，
    承前為自己不法所有之單一意圖，基於強盜之犯意，持上開
    空氣槍對著乙○○、丙○○，喝令不准動，並以此方式脅迫
    乙○○、丙○○，至使渠等2 人不能抗拒，甲○○喝令乙○○、丙○○帶同下樓，並將2 人關在2 樓廁所後，便自行翻
    找財物，惟無法尋獲財物，乃要求乙○○、丙○○交付值錢
    物品，乙○○、丙○○遂交付易利信手機1 支、金項鍊4 條
    、金手鍊1 條、金耳環1 副、金牌1 枚、珍珠項鍊1 條、粉
    晶墜項鍊1 條、現金200 元，甲○○得手後，再將乙○○、
    丙○○鎖進2 樓廁所後，自行由大門離開並駕駛上開自用小
    客車離去，並將手機丟棄於其住處後方水溝內；甲○○嗣將
    上開所得之金飾透過不知情之友人黃建誠於同日出售予不知
    情之桃園縣楊梅鎮金進興銀樓實際負責人張金木，得款新臺
    幣（下同）6,51 2元。嗣經警於同日下午，在桃園縣平鎮市
    ○○路403 巷31號頂樓，查獲被告所有之扳手1 支、黑色球
    鞋1 雙，循線於同日晚間10時30分許，在甲○○位於桃園縣
    平鎮市○○路18 8巷18號住處查獲，並扣得上開空氣槍1 支
    、瓦斯鋼瓶13瓶、變賣金飾花用剩餘款項195 元。
二、案經丙○○訴由桃園縣政府警察局平鎮分局報請臺灣桃園地
    方法院檢察署檢察官偵查起訴。
    理  由
壹、程序方面：
    本件認定事實所引用之本件卷內所有卷證資料（包含人證與
    文書證據、物證等證據），並無證據證明係公務員違背法定
    程序所取得，且被告及其辯護人於審判期日對本院提示之卷
    證陳明沒意見等語，且卷內之文書證據，亦無刑事訴訟法第
    159 條之4 之顯有不可信之情況與不得作為證據之情形。是
    依刑事訴訟法第159 條至159 條之5 之規定，本件認定事實
    所引用之本件卷證所有證據（包含人證與文書證據、物證等
    證據），均有證據能力，合先敘明。
貳、實體方面：
一、訊據被告甲○○對於上開犯行坦承不諱，並經證人張金木、
    證人即被害人乙○○、丙○○分別於警詢中證述明確，且有
    金進興銀樓收當紀錄簿、桃園縣政府警察局平鎮分局搜索扣
    押筆錄及扣押物品目錄表、贓物領據各1 份、現場照片24幀
    附卷可稽，復有扳手1 支、空氣槍1 支、瓦斯鋼瓶13瓶扣案
    可佐，是被告自白核與事實相符，堪信為真實。又扣案之空
    氣槍1 支（槍枝管制編號桃警鑑0000000000號），係以彈匣
    內置入小型二氧化碳鋼瓶並以其內氣體作為發射動力，以發
    射直徑約4mm 之金屬彈丸，經以性能檢視法、動能測試法鑑
    定結果，扣案之空氣槍得以發射彈丸，試射所測得之單位面
    積動能結果，分別為9.95焦耳/ 平方公分、10.15 焦耳/ 平
    方公分、10.15 焦耳/ 平方公分，未達具殺傷力之標準等情
    ，有桃園縣政府警察局96年4 月14日桃警鑑字第0960009185
    號槍彈鑑定書1 份在卷可稽。綜上，本件事證明確，被告犯
    行堪以認定，應依法論科。
二、按刑法第321 條第1 項第3 款所謂之兇器，其種類並無限制
    ，凡客觀上足對人之生命、身體、安全構成威脅，具有危險
    性之器械均屬之。本件被告持以強盜所用之扳手1 支，為金
    屬製品，空氣槍1 把雖不具殺傷力，然仍可置入小型二氧化
    碳鋼瓶並以其內氣體作為發射動力，以發射直徑約4mm 之金
    屬彈丸，且經試射結果其單位面積動能分別為9.95焦耳/ 平
    方公分、10.15 焦耳/ 平方公分、10.15 焦耳/ 平方公分，
    業如前述，是上開扳手、空氣槍如持以攻擊人身，對人之生
    命、身體、安全構成威脅，具有相當危險性，自屬兇器無疑
    ；是核被告所為，係犯刑法第328 條第1 項之強盜既遂罪，
    而有同法第321 條第1 項第2 款、第3 款之毀壞安全設備、
    攜帶兇器之加重情形，應依同法第330 條第1 項加重強盜既
    遂罪論處；又被告係以無故侵入被害人乙○○、丙○○居住
    之住宅遂行其強盜財物之目的，是被告所為之加重強盜既遂
    罪、無故侵入住居罪2 罪，為一行為觸犯數罪名，為想像競
    合，應從一重處斷。另查被告曾有如事實欄所載之犯罪前科
    與執行紀錄，此有台灣高等法院被告全國前案紀錄表與台灣
    桃園地方法院檢察署刑案資料查註紀錄表各乙份存卷可按，
    其於5 年以內故意再犯本件有期徒刑以上之罪，為累犯，應
    依刑法第47條第1 項之規定加重其刑。爰審酌被告正值少壯
    ，不循正途以營生，以脅迫他人不法手段強盜取財，且侵入
    有人居住之建築物強盜，嚴重危害人身安全且侵害他人居住
    安全，暨其素行、犯罪之動機、目的、手段，其強盜之財物
    價值，犯罪後坦認犯行，態度尚佳等一切情狀，爰量處如主
    文所示之刑，以資懲儆。被告持以犯本案所用之扳手1 支、
    空氣槍1 支，為被告所有，業據其供承在卷，而扣案之瓦斯
    鋼瓶13支，係供空氣槍發射動能所用之物，應屬空氣槍之一
    部，是上開物品，應依刑法第38 條 第1 項第2 款之規定，
    沒收之，又扣案之195 元，雖係被告販賣強盜之金飾所得之
    剩餘款項，然尚非為被告所有，爰不另為沒收之諭知。
據上論斷，應依刑事訴訟法第299 條第1 項前段，刑法第330 條
第1 項、第306 條第1 項、第55條、第47條第1 項、第38條第1
項第2 款，判決如主文。
本案經檢察官鍾雅蘭到庭執行職務
中　　華　　民　　國　　96　　年　　8 　　月　　28　　日
　　　　　　　　　刑事第四庭  審判長法　官  黃斯偉
                                    法  官  蘇昭蓉
                                    法  官  陳心婷
上正本證明與原本無異。
如不服本判決，應於判決送達後10日內向本院提出上訴狀（應附
繕本），上訴於臺灣高等法院。
                                    書記官  陳青瑜
中　　華　　民　　國　　96　　年　　8 　　月　　29　　日
附錄本案論罪科刑法條
中華民國刑法第330條
犯強盜罪而有第 321 條第 1 項各款情形之一者，處 7 年以上有
期徒刑。
前項之未遂犯罰之。
